【裁判字號】    96,易,1664
【裁判日期】    970201
【裁判案由】    竊盜
【裁判全文】
臺灣臺南地方法院刑事判決              96年度易字第1664號
公  訴  人  臺灣臺南地方法院檢察署檢察官
被      告  丙○○
上列被告因竊盜案件，經檢察官提起公訴（96年度偵字第 15967
號），本院依簡式審判程序判決如下：
    主  文
胡慶幫犯攜帶兇器竊盜罪，累犯，處有期徒刑柒月。
扣案之尖嘴鉗、起子及扳手各壹支均沒收。
    事  實
一、丙○○前於民國88年間因違反毒品危害防制條例案件，經本
    院以88年度易字第2340號刑事判決判處有期徒刑7 月確定；
    並於89年間再因違反毒品危害防制條例案件，經臺灣高等法
    院臺南分院以89年度上訴字第137 號刑事判決判處有期徒刑
    8 月確定，經臺灣高等法院臺南分院就前開案件，以90年度
    聲字第435 號裁定定其應執行刑為有期徒刑1 年1 月確定；
    嗣再於89年間再違反毒品危害防制條例案件，經本院以89年
    度易字第2719號刑事判決判處有期徒刑6 月確定，並與前開
    所定應執行刑1 年1 月接續執行，於91年7 月16日縮短刑期
    假釋出獄，於91年11月14日縮刑期滿視為已執行完畢。
二、丙○○仍基於意圖為自己不法所有之犯意，於96年10月18日
    22時50分許，持其所有客觀上足以傷害人之生命、身體之兇
    器尖嘴鉗、起子及扳手各1支，至臺南市○區○○路451巷51
    號「慈光十三村」眷村，趁該處無人居住之際，竊得置放該
    處頂樓屬陸軍砲兵飛彈學校所有之鋁門條32條、電線13條及
    喇叭鎖頭17個，得手欲離去之際，因行跡可疑，為臺南市警
    察局第五分局巡邏員警懷疑其有犯罪之嫌疑或有犯罪之虞，
    予以查證身分，惟因丙○○拒絕盤查並駕車逃逸，嗣經警於
    臺南市○區○○街257 巷1 弄12號前逮捕，並於該車內查扣
    前開鋁門條等物，繼循線查悉上情。
三、案經臺南市警察局第五分局報請臺灣臺南地方法院檢察署檢
    察官偵查起訴。
    理    由
一、程序方面─
  (一)按除簡式審判程序、簡易程序及刑事訴訟法第376 條第1 款
    、第2 款所列之罪之案件外，第一審應行合議審判；另除被
    告所犯為死刑、無期徒刑、最輕本刑為3 年以上有期徒刑之
    罪或高等法院管轄第一審案件者外，於法院行準備程序進行
    中，被告先就被訴事實為有罪之陳述時，審判長得告知被告
    簡式審判程序之旨，並聽取當事人、代理人、辯護人及輔佐
    人之意見後，裁定進行簡式審判程序，刑事訴訟法第273 條
    之1 第1 項及第284 條之1 分別定有明文。本件被告丙○○
    所為刑法第321 條竊盜罪，除係犯死刑、無期徒刑、最輕本
    刑為3 年以上有期徒刑以外之罪，亦為刑事訴訟法第376 條
    第2 款之罪之案件，其於本院以獨任法官行準備程序中就被
    訴事實為有罪之陳述，經告知簡式審判程序之旨，並聽取公
    訴人、被告之意見後，本院認為適宜進行簡式審判程序。
  (二)本案卷內之人證、物證、書證等證據，依同法第273 條之 2
    規定，不受第159 條第1 項關於傳聞法則規定之限制，依法
    均有證據能力，合先敘明。
二、認定犯罪事實所憑證據及理由─
  (一)上開犯罪事實，業據被告胡慶幫於司法警察調查及本院審理
    時供承不諱（參警卷第4 頁至第5 頁、本院97年1 月21日準
    備程序筆錄及審判筆錄），核與證人即陸軍砲兵飛彈學校職
    員甲○○於司法警察調查中證述前開鋁門條等物為陸軍砲兵
    飛彈學校所有等情（參警卷第6 頁至第7 頁）。此外，復有
    扣押書、贓物認領保管單及現場蒐證照片在卷可憑（參警卷
    第8 頁、第10頁、第11頁至第13頁），經核與被告任意性之
    自白相符，堪認被告自白可以採信。
  (二)本件事證明確，被告竊盜犯行堪以認定，應依法論科。
三、論罪科刑之理由─
  (一)按刑法第321 條第1 項第3 款之攜帶兇器竊盜罪，係以行為
    人攜帶兇器竊盜為其加重條件，此所謂兇器，其種類並無限
    制，凡客觀上足對人之生命、身體、安全構成威脅，具有危
    險性之兇器均屬之，且祇須行竊時攜帶此種具有危險性之兇
    器為已足，並不以攜帶之初有行兇之意圖為必要，最高法院
    著有79年度臺上字第5253號判例可資參照。
  (二)被告為本案竊盜犯行時，所持尖嘴鉗、起子及扳手等物，乃
    具有相當堅硬度之金屬器具，且依被告前開自承，其係持該
    工具敲取上開不鏽鋼片，顯見該工具係足以殺傷人生命、身
    體之器械，顯為具有危險性之兇器。
  (三)核被告所為，係犯刑法第321 條第1 項第3 款攜帶兇器竊盜
    罪。
  (四)被告有事實欄所載之前案科刑執行紀錄，有臺灣高等法院被
    告前案紀錄表在卷可佐，其於前開有期徒刑執行完畢後5 年
    以內，故意再犯本件有期徒刑以上之罪，為累犯，應依刑法
    第47條第1 項規定加重其刑。
  (五)爰審酌被告不思以正當工作賺取財物，因一己貪念任意竊取
    他人之物，危害他人財產安全非輕，惟念所竊財物之價值非
    鉅，且已返還被害人，造成被害人損害尚非重大，犯罪後態
    度良好，復念及被告現尚有年幼子女待養育，有卷附戶籍謄
    本在卷可參等一切情狀，量處如主文所示之刑。
  (六)扣案尖嘴鉗、起子及扳手各1 支，為被告所有且供犯本案竊
    盜犯罪所用之物，業據被告於警詢供承明確（參警卷第3 頁
    ），應依法諭知沒收。
四、適用之法律─
  (一)刑事訴訟法第273 之1 第1 項、第299 條第1 項前段。
  (二)刑法第321 條第1 項第3 款、第47條第1 項、第38條第1 項
    第2 款。
本案經檢察官乙○○到庭執行職務。
中    華    民    國    97    年    2     月    1     日
                      刑事第十三庭  法  官  張維君
以上正本證明與原本無異。（本件主文所載「胡慶幫」，業經另
件裁定更正為「丙○○」）
如不服本判決應於收受本判決後10日內向本院提出上訴書狀，並
應敘述具體理由。如未敘述上訴理由者，應於上訴期間屆滿後20
日內向本院補提理由書狀（均須按他造當事人之人數附繕本）「
切勿逕送上級法院」。
                                    書記官  黃傳鈞
中    華    民    國    97    年    2     月    1     日
附錄本件判決論罪科刑法條：
中華民國刑法第321條
犯竊盜罪而有左列情形之一者，處6月以上、5年以下有期徒刑：
三  攜帶兇器而犯之者。
附記事項：告訴人或被害人對於判決如有不服，請具備理由逕向
檢察官聲請檢察官提起上訴，其上訴期間之計算，係以檢察官收
受判決正本日期為準。


司法院資訊處製作；財團法人民間司法改革基金會備份。
